$Leo\ Giesen\ \hbox{- Information Systems (M. Sc.) at the University of M\"{u}nster}$

+4917683386614 | contact@leogiesen.de Catharina-Müller-Straße 5, 48149 Münster





PROFESSIONELLES RESÜMEE

Kundenorientierter studentischer Berater mit fünf Jahren Erfahrung in effektivem und zielgerichtetem Teamwork. Sechs Jahre Programmiererfahrung: Entwicklung eines Kantinen-Empfehlungssystems und eines Deep-Learning-Netzwerks zur Baum-Erkennung in Satellitenbildern. Führte eine große studentische Beratung als unterstützender Leiter und engagierter Teamplayer, der sich kontinuierlich weiterentwickelt.

SKILLS

- Zeitmanagement und Anpassungsfähigkeit
- Kommunikation und Strukturierung
- Modellierung (BPMN 2.0, EPK und ArchiMate)
- Data Science (Machine Learning und Data Analytics)
- Web Development (Vue.js und API)
- Programmierung (Python, JavaScript, R und SQL)
- Microsoft Office (PowerPoint, Excel, Word, PowerBI, PowerAutomate und PowerApps)

BERUFSERFAHRUNG

Vorstandsvorsitzender (08/2023 - 07/2024) und Studentischer Berater (03/2019 bis heute) move - Studentische Unternehmensberatung e. V., Münster, Deutschland

Leitete eine Studierendeninitiative mit 125+ Mitgliedern als Vorstandsmitglied für HR, Qualitätsmanagement und IT. Fungierte als Projektleiter (PL), Controller (PC) und Mitglied (PM) in verschiedenen Projekten.

- Agiles Portfolio-Management (PL, 08/2024 12/2024)
- Internationale Machbarkeitsanalyse einer digitalen Parkraumüberwachung (PC, 12/2024 heute)
- Digitalisierung im HealthCare Bereich (PC, 11/2024 heute)
- Optimierung von Arbeitsprozessen und -technik im Personennahverkehr (PC, 10/2024 12/2024)
- Optimierung von Arbeitsprozessen und -technik im Personennahverkehr (PL 10/2023 01/2024)
- Darstellung und Konzeption einer IT-Infrastruktur (PL, 10/2022 01/2023)
- Webkonzeptionierung und Implementierung (PM, 11/2020 10/2021)
- Entwicklung eines eBusiness mit Online Branding (PM, 09/2019 01/2020)

$\textbf{Werkstudent} \mid 09/2022 - 08/2023$

viadee AG, Münster, Deutschland

Optimierte Industrie-4.0-Prozesse mithilfe von BPMN 2.0, Machine Learning und Process Mining, lieferte umsetzbare Erkenntnisse und steigerte die Geschäftseffizienz durch Datenanalysen.

Softwareentwickler | 10/2021 - 12/2021

zeb.information.technology GmbH & Co. KG, Münster, Deutschland

Verbesserte die Genauigkeit eines Dokumentenklassifikationsmodells von 50 % auf 83 % durch den Einsatz von Support Vector Machines und sammelte praktische Erfahrungen in der Verarbeitung natürlicher Sprache.

Studentische Hilfskraft | 03/2019 - 12/2023

Universität Münster | European Research Center for Information Systems, Münster, Deutschland

Unterstützte wissenschaftliche Forschung durch Literaturrecherche und entwickelte eine Fitness-App.

BILDUNG

Information Systems, M. Sc. – Aktueller Notendurchschnitt 2,1 | 04/2022 bis heute **Universität Münster**, Münster, Deutschland

Fokussiert auf Business Intelligence und Netzwerke. Entwickelte ein Kantinen-Recommendersystem, analysierte Satellitenbilder und Social Media, automatisierte Dokumentenprüfungen mit ML, und entwarf eine Unternehmensarchitektur.

Wirtschaftsinformatik, B. Sc. | 10/2018 - 03/2022

Universität Münster, Münster, Deutschland

Fokussiert auf Deep Learning. Entwickelte neuronale Netzwerke zur Baumerkennung und Flächennutzung in Satellitenbildern, leitete ein Frontend-Team im Projektseminar und entwarf ein digitales Geschäftsmodell.

SPRACHEN

- Deutsch (Muttersprache)
- Englisch (C1)

- Spanisch (B1/B2)
- Französisch (B1)